【裁判字號】    99,抗,14
【裁判日期】    990119
【裁判案由】    聲明異議
【裁判全文】
臺灣高等法院臺中分院刑事裁定            99年度抗字第14號
抗  告  人
即  受刑人  甲○○
上列抗告人因聲明異議案件，不服臺灣臺中地方法院中華民國98
年11月24日裁定（98年度聲字第4653號），提起抗告，本院裁定
如下：
    主  文
抗告駁回。
    理  由
一、本件抗告意旨略以：按數罪併罰有二裁判以上者，固得依刑
    法第51條之規定定其應執行之刑，但須以裁判確定前所犯之
    數罪為前提。查本件受刑人甲○○前因毒品危害防制條例及
    槍砲彈藥刀械管制條例等案件業已判決罪刑確定，並經臺灣
    高等法院臺中分院以97年度聲字第408 號裁定主刑部分應執
    行有期徒刑1 年11月確定，嗣由臺灣臺中地方法院檢察署檢
    察官以97年度執更字第1516號執行指揮書執行在案，裁判確
    定日期是在97年4月14日。然受刑人復因2次施用第一、二級
    毒品案件及贓物案件，分別經法院判處有期徒刑1年2月、8
    月、10月、4月、4月確定，核其犯罪時間分別為94年8 月12
    日、94年8月12日、97年2月17日9 時回溯96小時內某時、97
    年2 月17日回溯96小時內某時及97年1月15日至97年2月12日
    間某日，其犯罪時間在前案裁判確定之前，依前揭之規定，
    應可與臺灣高等法院臺中分院裁定所示各罪合併定應執行之
    刑。為此，懇請另定應執行之刑云云。
二、按裁判確定前犯數罪者，併合處罰之；數罪併罰，有二裁判
    以上者，依第51條之規定，定其應執行之刑，刑法第50條、
    第53條分別定有明文。所謂裁判確定前犯數罪，係指二裁判
    以上所宣告之數罪，均在裁判確定前所犯者為必要，若裁判
    確定後另犯他罪，則不在數罪併罰規定之列（最高法院33年
    非字第19號判例、司法院大法官釋字第98號解釋參照）。查
    本件受刑人前因施用第一、二級毒品及槍砲彈藥刀械管制條
    例案件，分別經本院判處有期徒刑9月、3月、1年2月確定，
    核其犯罪時間分別係93年2月初某日至同年8月20日止、93年
    8月20日、93年8月23日，其中施用第二級毒品部分因不得上
    訴，於94年4月26日確定，上開3罪因符合裁判確定前所犯之
    要件，經本院以97年度聲字第408 號裁定，定應執行有期徒
    刑1年11月；受刑人復因2次施用第一、二級毒品案件及贓物
    案件，分別經臺灣臺中地方法院判處有期徒刑1年2月、8 月
    、10月、4月、4月確定，核其犯罪時間分別為94年8 月12日
    、94年8月12日、97年2月17日9時回溯96小時內某時、97年2
    月17日9 時回溯96小時內某時及97年1月15日至97年2月12日
    間某日，其犯罪時間均係在前案裁判確定即94年4 月26日之
    後，依前揭之規定，自不能與前揭本院97年度聲字第408號
    裁定所示之各罪，再裁定所示各罪合併定應執行之刑，是臺
    灣臺中地方法院檢察署98年9月28日中檢輝執正98執聲他字
    3967字第119143號函以，受刑人所聲請之2件執行指揮書係
    接續執行而未更換指揮書，於法並無不合。
三、按「受刑人或其法定代理人或配偶，以檢察官執行之指揮為
    不當者，得向諭知該裁判之法院聲明異議；法院應就異議之
    聲明裁定之。」，刑事訴訟法第484條、第486條分別定有明
    文。又執行機關對於審判機關所為之裁判，無審查內容之權
    ，故裁判是否違法，並非執行機關所得過問。準此，受刑人
    聲明異議之客體，應以檢察官執行之指揮為限；亦即受刑人
    就刑之執行或其方法，認檢察官之指揮不當者，始得向諭知
    該裁判之法院聲明異議，資以救濟。倘受刑人並非針對檢察
    官執行之指揮認有不當，其所為聲明異議於程序上即已難謂
    適法，法院自應以裁定駁回其異議，甚屬灼然。本件受刑人
    前因毒品危害防制條例及槍砲彈藥刀械管制條例等案件業已
    判決罪刑確定，並經本院以97年度聲字第408 號裁定主刑部
    分應執行有期徒刑1 年11月確定，嗣由臺灣臺中地方法院檢
    察署檢察官以97年度執更字第1516號執行指揮書執行在案；
    另受刑人因毒品危害防制條例及贓物等案件由臺灣臺中地方
    法院以98年度聲字第3036號裁定應執行有期徒刑2 年10月確
    定，並經臺灣臺中地方法院檢察署檢察官以98年度執更字第
    3301號執行指揮書執行在案，經原審依職權調閱前開相關卷
    宗查核無誤，是本案之執行指揮書之指揮執行命令，均係依
    照上開裁定所定之應執行刑為之，並非由檢察官任意指揮，
    亦無採取不利受刑人之方式執行等情事，對受刑人之既得權
    利並無減損，於法並無不合，是以受刑人雖指稱，應就上開
    裁定之再另定應執行刑云云，既非對檢察官執行之指揮不當
    而為聲明異議，依上揭之說明，本件受刑人之聲明異議於法
    即有未合。原審裁定認檢察官上開指揮既係依法為之，且對
    被告之權益並無何不當之影響，而裁定駁回受刑人之聲明異
    議，並敘明受刑人所援引之大法院釋字第202號解釋之意旨
    ，係指接續執行合併計算刑期之上限，得逾刑法第51條第5
    款但書之限制，但與受刑人聲請就本案2件執行指揮書聲請
    另定應執行之刑之要件無涉，受刑人對該解釋意旨容有誤會
    等，經核並無違誤。綜上，抗告意旨顯係對裁判確定日有所
    誤解，受刑人提起抗告請求撤銷原裁定，其抗告為無理由，
    應予駁回。
四、據上論結，應依刑事訴訟法第412條，裁定如主文。
中    華    民    國    99    年    1    月    19    日
            刑事第七庭    審判長法  官  林  榮  龍
                                法  官  江  錫  麟
                                法  官  張  惠  立
上列正本證明與原本無異。
不得再抗告。
                                書記官  陳  慈  傳
中    華    民    國    99    年    1    月    19    日


司法院資訊處製作；財團法人民間司法改革基金會備份。
